臺灣高等法院民事裁定　　　　　　　　　 96年度抗字第505號
抗　告　人　財團法人桃園縣私立大舜老人養護中心
法定代理人　甲○○
上列抗告人因與三元系統開發有限公司間支付命令事件，對於中
華民國96年3月19日臺灣桃園地方法院95年度促字第56530號裁定
，提起抗告，本院裁定如下：
    主  文
抗告駁回。
抗告訴訟費用由抗告人負擔。
    理  由
一本件相對人三元系統開發有限公司以抗告人積欠伊承攬報酬新
  台幣（下同）2,106,297元，向原法院聲請發支付命令，經原
  法院准予核發95年度促字第56530號支付命令（下稱系爭支付
  命令），抗告人於民國96年2月8日具狀聲明異議，原法院以抗
  告人提出異議已逾20日之法定不變期間，而裁定駁回其異議。
  抗告人不服，為此，抗告前來。
二按對於法定代理人之送達，除得於法定代理人之住居所、事務
  所或營業所為之外，亦得向法人之事務所或營業所行之，民事
  訴訟法法第136條第1、3項定有明文。又民事訴訟法關於法定
  代理之規定，於法人之代表人準用之，同法第52條亦有明文規
  定。次按送達於住居所、事務所或營業所不獲會晤應受送達人
  者，得將文書付與有辨別事理能力之同居人或受僱人，民事訴
  訟法第137條第1項定有明文。查，原法院依相對人之聲請，於
  民國95年12月29日核發系爭支付命令，並交郵務機構對抗告人
  為送達，嗣送達機關於96年1月11日向抗告人之代表人甲○○
  住所地即桃園縣中壢市○○路○段346號時，因未獲會晤抗告人
  代表人本人，乃將系爭支付由有辨別能力之同居親屬受領，以
  為送達，有戶籍謄本及送達證書在卷可稽（見原法院卷37、45
  頁），應認符合上揭民事訴訟法第137條第1項之規定。依上開
  說明，系爭支付命令於96年1月11日已發生合法送達之效力。
三抗告人抗告意旨雖以：伊設立地址為桃園縣龍潭鄉高原村8鄰
  南坑3之5號，系爭支付命令自應以上址為送達處所，始為合法
  ，且伊法定代理人甲○○因眼睛視障，已經完全無法看見任何
  事物文字，現亦已住於上址靜養，原法院竟將系爭支付命令送
  達桃園縣中壢市○○路○段346號，僅由非屬伊之第三人即甲○
  ○之親屬代收，送達為不合法云云。惟按對財團法人之送達應
  以其代表人為應受送達人，而對於代表人之送達，得於代表人
  之住居所、事務所或營業所為之，如上述。查，抗告人為財團
  法人，甲○○為其董事長，並對外代表抗告人，有臺灣桃園地
  方法院法人登記證書可按，而系爭支付命令送達處所桃園縣中
  壢市○○路○段346號乃抗告人代表人甲○○設籍之住所地，亦
  有戶籍謄本在卷可參。是系爭支付命令既已交由甲○○之同居
  親屬，其送達應為合法。
四按「債務人對於支付命令之全部或一部，得於送達後二十日之
  不變期間內，不附理由向發命令之法院提出異議」、「債務人
  於支付命令送達後，逾二十日之不變期間，始提出異議者，法
  院應以裁定駁回之」，民事訴訟法第516條第1項、第518條亦
  分別定有明文。查，系爭命令於96年1月11日發生合法送達之
  效力，如上述。抗告人得對於該支付命令聲明異議之20日不變
  期間自翌日即96年1月12日起，扣除在途期間1日（抗告人住所
  在桃園縣龍潭鄉），算至96年2月1日即已屆滿，乃抗告人竟遲
  至96年2月8日始行提出異議，有民事聲明異議狀上之收文戳章
  在卷可稽（見原法院卷47頁），顯已逾聲明異議之不變期間，
  原法院駁回抗告人之異議，於法並無不合。抗告意旨執前詞指
  摘原裁定不當，求予廢棄，為無理由，應予駁回。
五依民事訴訟法第495條之1第1項、第449條第1項、第95條、第
  78 條，裁定如主文。
中　　華　　民　　國　　96　　年　　5 　　月　　31　　日
                    民事第九庭
                        審判長法　官  黃熙嫣
　　　　　　　　　　　        法　官　呂太郎
　　　　　　　　　　　        法　官　楊力進
正本係照原本作成。
本裁定除以適用法規顯有錯誤為理由，並經本院許可外，不得再
抗告。如提起再抗告，應於收受後10日內委任律師為訴訟代理人
向本院提出再抗告狀。並繳納再抗告費新台幣１千元。
中　　華　　民　　國　　96　　年　　6 　　月　　1 　　日
　　　　　　　　　　　　　　　書記官  蕭進忠
